【裁判字號】    92,裁,755
【裁判日期】    920612
【裁判案由】    廢棄物清理法
【裁判全文】
最  高  行  政  法  院  裁  定                    九十二年度裁字第七五五號
    上  訴  人  昌冠企業有限公司
    代  表  人  乙○○
    被 上訴 人  高雄縣大寮鄉公所
    代  表  人  甲○○
右當事人間因廢棄物清理法事件，上訴人對於中華民國九十一年五月十日高雄高等行
政法院九十年度簡字第三九二九號判決，提起上訴，本院裁定如左：
    主  文
上訴駁回。
上訴審訴訟費用由上訴人負擔。
    理  由
按對於適用簡易程序之裁判提起上訴或抗告，須經本院許可，且該許可以訴訟事件所
涉及之法律見解具有原則性者為限，行政訴訟法第二百三十五條定有明文。次按「公
、民營廢棄物清除、處理機構，違反第八條或中央主管機關依第二十一條所定管理輔
導辦法規定者，處二千元以上五千元以下罰鍰，並限期令其改善，逾期不改善者，得
按日連續處罰。」、「處理有害事業廢棄物者，應於收到廢棄物之次日起三十日內處
理完畢。」行為時廢棄物清理法第二十一條、第二十八條、公、民營廢棄物清除、處
理機構管理輔導辦法第二十四條亦分別定有明文。本件上訴人於原審起訴主張上訴人
於八十九年七月四日至十四日收受上開廢五金料後，即放置於待處理區準備處理，然
因長興化工事件，於八十九年七月二十四日遭高雄地方法院檢察署檢察官率領調查局
人員前來搜索上訴人，並將上訴人所有營運之資料文件均予以查扣，且就待處理之廢
棄物予以圈圍扣案，以致上訴人完全無法營運，且高雄縣政府環保局又於八十九年八
月十九日將上訴人予以撤銷操作許可證，導致上訴人完全無法為上網或清除之工作，
根本不可能於三十日內處理上開廢五金料，此對上訴人而言係屬不可抗力，原處分未
詳就上開情事予以查明，即據以處分，實顯違法等語。原審以上訴人受矽品公司委託
代清理混合五金廢料有三批廢棄物，申報清運日期為八十九年七月四日、六日、十四
日，依公民營廢棄物清除處理機構管理輔導辦法第二十四條規定應於收到廢棄物之次
日起三十日內處理完畢，上訴人至遲亦應於八十九年八月十三日前處理完畢，上訴人
未於限期內處理，高雄縣政府環保局係於八十九年八月十九日始另將上訴人公司予以
撤銷操作許可證，嗣高雄縣政府環境保護局稽查人員於九十年一月四日至大寮鄉○○
路九號上訴人之工廠稽查時，發現該批廢五金廢料尚置於該廠區未處理，被上訴人依
據行為時廢棄物清理法第二十一條、二十八條之規定處分上訴人陸仟元罰鍰等情，為
上訴人所不爭執，則上訴人主張實無法於法定期限內清除上述廢棄物乙節，顯不足採
。又經原審向台灣高雄地方法院檢察署函查，該署函覆稱：「本署檢察官於八十九年
七月二十四日至昌冠公司位於大發工業區○○○街三號非法貯存廢棄物場地搜索時，
因該公司負責人及相關主管並未在場，為免遭湮滅證據及便利環保人員採樣鑑定，乃
命警將廢棄物圈圍，並未扣押或禁止該公司或環保人員處理該場地之廢棄物」乙節，
亦有該署九十一年三月十八日雄檢楠有八九偵二○○六○字第一七九二○號函附卷可
稽，況本件前述待處理廢棄物，檢察官並未全部圈圍，沒有圈圍者約有五、六噸，上
訴人亦未於期限內處理，並為上訴人於審理中所是認，是上訴人主張本件屬不可抗力
等詞，洵屬無據。被上訴人以上訴人違反行為時廢棄物清理法第二十一條之規定，依
同法第二十八條之規定裁處上訴人罰鍰新台幣六千元，核無違誤，訴願決定予以維持
，亦無不合，因而依簡易程序判決駁回上訴人之訴。茲上訴意旨仍執詞謂：既然上訴
人公司處理廢棄物之焚化爐設備於八十九年七月二十四日遭停爐無法運轉，則不論系
爭未圈圍之五、六噸廢棄物是否屬檢調單位查扣之物，惟實際上訴人亦無從處理，對
上訴人而言，自屬不可抗力，乃原判決未就此部分予以調查並適用法律，僅憑部分不
完整之事實，而為上訴人敗訴，其判決自屬嚴重違反證據法則，而有調查未盡之違法
云云。惟查上訴人主張各節，業據原審判決詳予審酌，並明不足採取之理由，上訴
人以其對法律上見解之歧異，仍執陳詞提起上訴，然並無所涉及之法律見解具有原則
性，揆之首揭規定，其上訴即不應許可。應予駁回。
依行政訴訟法第二百四十九條第一項前段、第一百零四條、民事訴訟法第九十五條、
第七十八條，裁定如主文。
中    華    民    國    九十二      年      六        月      十二      日
                    最 高 行 政 法 院  第 五 庭
                                審 判 長 法  官      徐  樹  海
                                         法  官      黃  璽  君
                                         法  官      姜  仁  脩
                                         法  官      鄭  淑  貞
                                         法  官      林  茂  權
右  正  本  證  明  與  原  本  無  異
                                         法院書記官  王  褔  瀛
中    華    民    國    九十二      年      六        月      十二      日


司法院資訊處製作；財團法人民間司法改革基金會備份。
